臺灣高等法院臺南分院刑事裁定　　　　　　　　 九十三年度抗字第一七五號　 Ａ
　　　抗　告　人
　　　即　被　告　甲　○　○
右列抗告人因聲請羈押案件，不服臺灣雲林地方法院中華民國九十三年六月二十四日
羈押裁定（九十三年度聲羈字第七七號）提起抗告，本院裁定如左：
      主      文
抗告駁回。
      理      由
一、本件抗告意旨略以：同案被告劉林源、陳宗浧及證人吳興奮之供述係稱彼等以放
    鴿子的方式將大陸妹賣給應召業者後二、三天內，大陸妹即回到劉林源之應召站
    ，而免除大陸妹之偷渡費用等語，果係真實，則彼等目的在詐財買入大陸妹業者
    之錢財，應屬詐財之性質，並非買賣人口，原審認事用法容有未當，同案被告劉
    林源、陳宗浧為脫卸罪責，把責任推給被告，為被告之敵性證人，其證詞應非可
    採，亦不可能與被告串供，證人吳東南（吳興奮）為被告提報之人犯，對被告早
    已懷恨在心，實無任何可能與之串證並改變其供詞，檢察官所指被告犯罪事實縱
    然屬實，亦非五年以上有期徒刑之重罪，被告亦無串供之可能，更無逃亡之虞，
    原審羈押令羈押被告不當，請予撤銷，以符法令云云。
二、經查：
  (一)本件被告甲○○得悉其同夥劉林源於九十一年二月間販賣大陸女子林芳芳、趙華
    玲等一案，肇於吳興奮為查緝之專案小組吸收，而配合查緝小組將之查獲，被告
    及劉林源不甘損失，被告因此假藉職務上之權利借訊大陸女子林芳芳、趙華玲二
    人，暗中與彼等接觸，並在新竹大陸人民處理中心打電話予劉林源，讓劉林源與
    林芳芳或趙華玲其中一人接聽，由劉林源在電話中以：「你們被抓，是阿南出賣
    我們，我們必須報復」等語，因此林芳芳、趙華玲原先並未指證吳興奮是應召玷
    之老闆，經此接觸後即指證吳興奮是老闆。因被告有前述改變證人證詞之事實，
    詳劉林源之警訊供述，被告為能達到脫免刑責，極有可能乘機改變吳興奮之證詞
    ，甚或與未到案之共犯徐任模勾串。又被告甲○○所犯為最輕本刑為五年以上有
    期徒刑之罪，因係重罪，又具公務員身分，依刑法第一百三十四條加重其刑，罪
    刑極重，逃亡之可能性亦高。
  (二)因而檢察官聲請意旨為免將來偵查之後續受阻，案情無法明朗及防止被告逃亡，
    聲請將被告羈押及禁止接見通信。原審經核認被告涉有刑法第二百九十六條之一
    第二項之罪嫌，並認為被告有刑事訴訟法第一百零一條第一項第一款、第二款、
    第三款之情形，非予羈押，顯難進行追訴，而有羈押之必要，執行羈押。本院經
    核其認事用法，均無不當，裁定亦稱妥適。被告抗告意旨認原審羈押被告不當云
    云，為無理由，應予駁回。
三、據上論結，應依刑事訴訟法第四百十二條，裁定如主文。
中    華    民    國      九十三      年      七      月      二十一    日
                                  臺灣高等法院臺南分院刑事第五庭
                                      審判長法官  楊    明    章
                                            法官  戴    勝    利
                                            法官  顏    基    典
右正本證明與原本無異。
不得再抗告。
                                      法院書記官  呂    嘉    文
中    華    民    國      九十三      年      七      月      二十二    日
